臺灣桃園地方法院民事裁定
111年度亡字第21號
聲  請  人  臺灣桃園地方檢察署檢察官

代  理  人  施惠雯  
相  對  人
即  失蹤人  王可森    失蹤前最後住所：籍設桃園市八德區興


上列聲請人聲請宣告相對人死亡事件，本院裁定如下：
    主  文
宣告王可森（男，民國前0年0月00日生，身分證統一編號：Z000
000000號，失蹤前最後住所：籍設桃園市○○區○○路0000號國軍退
除役官兵輔導委員會桃園榮譽國民之家)於民國一○三年十一月八
日下午十二時死亡。
聲請程序費用由相對人遺產負擔。
    理  由
一、聲請意旨以：相對人為民國前0年0月00日生，已年逾80歲以
    上，雖設籍於桃園市○○區○○路0000號國軍退除役官兵輔導委
    員會桃園榮譽國民之家，並接受公費就養，然因行蹤不明，
    由國軍退除役官兵輔導委員會自81年11月1日起停止就養，
    且因行方不明於100年11月8日經通報列為失蹤人口，迄未尋
    獲，失蹤迄今已逾3年，前經聲請鈞院准以111年度亡字第21
    號公示催告，並刊登新聞紙在案，現申報期間屆滿，未據失
    蹤人陳報其生存，或知失蹤人生死者，陳報其所知。為此，
    爰依法聲請准予宣告相對人死亡等語。
二、經查，聲請人主張之上開事實，業據提出與其所述相符之前
    揭書證為證，又經本院依職權調取相對人健保、勞保投保資
    料、收入及所得資料，均查無相對人有投保勞健保之投保紀
    錄，亦無任何所得收入，復查無相對人入出境及在監在押紀
    錄。前經准許對相對人為公示催告，業經聲請人於111年7月
    7日將本院民事公示催告裁定刊登新聞紙在案，有其提出新
    聞紙乙份在卷可稽，核均與聲請人上開主張相符，自堪信為
    真實。
三、按失蹤人失蹤滿7年後，法院得因利害關係人或檢察官之聲
    請，為死亡之宣告；失蹤人為80歲以上者，得於失蹤滿3年
    後，為死亡之宣告。宣告死亡之裁定，利害關係人或檢察官
    得聲請之。民法第8條第1項、第2項、家事事件法第155條分
    別定有明文。又宣告死亡之裁定應確定死亡之時。受死亡宣
    告者，以判決內所確定死亡之時，推定其為死亡。前項死亡
    之時，應為前條各項所定期間最後日終止之時，但有反證者
    ，不在此限。家事事件法第第159條第1項、民法第9條亦分
    別定有明文。查，聲請人係以相對人為民國前0年0月00日生
    ，自100年11月8日通報為失蹤人口時，已經滿80歲以上，自
    斯時起即音訊杳然，迄今生死不明，經本院公示催告在案，
    今申報期已屆滿，未據失蹤人陳報其生存或知其生死者陳報
    其所知，而聲請人為檢察官，自得於相對人失蹤滿3年後，
    聲請對之為死亡宣告，揆諸上揭規定，自屬有據。又相對人
    係於100年11月8日註記為失蹤人口，計至103年11月8日屆滿
    3年，自應推定相對人於是日下午12時為死亡之時，准予依
    法宣告。
四、依家事事件法第154條第3項，裁定如主文。
中　　華　　民　　國　　111 　年　　10　　月　　28　　日
                  家事法庭    法　官　林文慧
以上正本係照原本作成。
如不服本裁定應於送達後10日內向本院提出抗告狀，並繳納抗告
費新台幣1,000元。
中　　華　　民　　國　　111 　年　　10　　月　　31　　日
                              書記官  張堯振